臺灣高等法院刑事裁定　　　　　　　　　100年度抗字第126號
抗　告　人
即　受刑人　劉光卿
上列抗告人因聲明異議之案件，不服臺灣新竹地方法院中華民國
一百年一月十四日裁定（九十九年度聲字第一二八六號），提起
抗告，本院裁定如下：
    主  文
抗告駁回。
    理  由
一、抗告意旨略以：(一)伊係因緩刑而付保護管束，而伊宣告之刑
    係拘役二十天，亦得易科罰金，刑責並不重，且伊賴以為生
    之工作與家庭均在臺灣，斷無逃亡之虞。在考量刑度、無逃
    亡之虞，又能定期向觀護人報到等情況下，長期限制出境之
    處分相較於本刑，顯然違反比例原則。(二)本案發生後，伊已
    配合履行檢察官所處分之要求（補稅及捐款等），伊於九十
    九年十一月間向檢察官請求取消出境許可，願增加每月向觀
    護人報到次數並增加保證人人數，未獲檢察官許可，然查其
    他法院有裁判（九十五年度桃簡聲字第五號裁定），免除受
    保護管束人出境限制之處分，且同案涉案人之判決已獲撤銷
    ，而誘騙伊之掮客亦未遭保護管束或限制出境，實覺不公，
    檢察官所為限制出境之執行命令逾越必要範圍，不合於立法
    目的。(三)保護管束期間感謝觀護人及檢察官核准伊因公出國
    之申請，然公文流程繁複，曠日費時，有緩不濟急之患，伊
    曾因此無法參加會議，而影響績效，如此下去，恐影響工作
    。(四)保安處分執行法第七十四條之二第五款之規定係賦予執
    行保護管束者就保護管束人聲請離開受保護管束地時，有就
    個案核駁之權，非事先、通案禁止離開該地，除非受保護管
    束人離開之時間超過十日，否則檢察官似無准駁之權限。綜
    此，懇請鈞院撤銷檢察官對伊之限制出境處分等語。
二、按受保護管束人在保護管束期間內，應遵守左列事項：(一)保
    持善良品行，不得與素行不良之人往還。(二)服從檢察官及執
    行保護管束者之命令。(三)不得對被害人、告訴人或告發人尋
    釁。(四)對於身體健康、生活情況及工作環境等，每月至少向
    執行保護管束者報告一次。(五)非經執行保護管束者許可，不
    得離開受保護管束地；離開在十日以上時，應經檢察官核准
    ，保安處分執行法第七十四條之二定有明文。
三、經查：
  (一)本件抗告人劉光卿因違反稅捐稽徵法等案件，經臺灣新竹地
    方法院於九十八年十二月四日以九十八年度審訴字第四四五
    號判決，判處抗告人拘役四十日，如易科罰金，以銀元三百
    元即新臺幣九百元折算一日；減為拘役二十日，如易科罰金
    ，以銀元三百元即新臺幣九百元折算一日；緩刑三年，緩刑
    期內付保護管束，並不得再有任何違反稅捐稽徵法第四十一
    條、第四十三條之行為確定，嗣經臺灣新竹地方法院檢察署
    （下稱新竹地檢署）以抗告人戶籍地在南投縣而函請臺灣南
    投地方法院檢察署（下稱南投地檢署）代為執行緩刑期內付
    保護管束，經南投地檢署通知抗告人於九十九年八月二十五
    日報到後，並於九十九年八月二十五日以九十九年度執更護
    助公字第五四號檢察官執行保護管束指揮書函知南投縣鹿谷
    鄉戶政事務所、南投縣政府警察局竹山分局、內政部入出國
    及移民署、行政院海岸巡防署海岸巡防總局：「受管保護管
    束人於保護管束期間內，非經檢察官核准，勿受理其出境、
    出海、戶籍遷移之申請」。復因抗告人經檢察官同意遷移戶
    籍至臺北市文山區，乃由南投地檢署於九十九年九月十四日
    以投檢茂護戊字第一七九五一號函請臺灣臺北地方法院檢察
    署（下稱臺北地檢署）繼續執行未了期間之保護管束，經臺
    北地檢署通知抗告人於九十九年九月十七日報到後，並以九
    十九年九月二十四日北檢治慈九十九年執更護助四○字第七
    一五○○號檢察官執行保護管束指揮書函知臺北市文山區第
    二戶政事務所、臺北市政府警察局文山第二分局、內政部入
    出國及移民署、行政院海岸巡防署海岸巡防總局：「受管保
    護管束人於保護管束期間內，非經檢察官核准，勿受理其出
    境、出海、戶籍遷移之申請，並解除原南投地檢署之限制處
    分」等情，有新竹地檢署九十九年八月五日函、南投地檢署
    檢察官執行保護管束命令、報到筆錄、南投地檢署九十九年
    八月二十六日函、南投地檢署檢察官執行保護管束指揮書、
    南投地檢署受保護管束人住所遷移核准證明書、南投地檢署
    九十九年九月十四日函、臺北地檢署檢察官執行保護管束指
    揮書等附卷（見原審卷第十二頁、第四十六頁反面至第四十
    九頁反面、第五十一頁、第五十三頁、第五十四頁）可參。
  (二)抗告人抗告意旨指稱伊係因緩刑而付保護管束，而伊宣告之
    刑係拘役二十天，亦得易科罰金，刑責並不重，且伊賴以為
    生之工作與家庭均在臺灣，斷無逃亡之虞。在考量刑度、無
    逃亡之虞，又能定期向觀護人報到等情況下，限制出境之處
    分相較於本刑，顯然違反比例原則云云。惟依保安處分執行
    法第七十四條之二之規定，受保護管束人每月至少向執行保
    護管束者報告一次，非經執行保護管束者許可，不得離開受
    保護管束地，離開在十日以上時，應經檢察官核准，已如前
    述，其係有關受保護管束人應遵守事項之規定，並不以受保
    護管束人是否有逃亡之虞及是否判處有期徒刑以上之刑為前
    提，且限制出境之處分係執行保安處分執行法第七十四條之
    二第五款之執行方式之一，較諸限制住居之處分已屬更輕微
    之公權力干預手段。況抗告人於保護管束期間，亦得依相關
    規定，向執行之檢察官聲請，經核准後尚非不能入出國境。
    是檢察官之執行指揮命令尚無違反比例原則，亦未逾越必要
    範圍，抗告人抗告意旨上開所指，殊非可採。
  (三)抗告人抗告意旨另指稱有其他法院之裁判，免除受保護管束
    人出境限制之處分，而同案涉案人之判決已獲撤銷，誘騙伊
    之掮客亦未遭保護管束或限制出境，甚為不公，且申請出國
    公文流程繁複，曠日費時，緩不濟急，影響其績效及工作，
    檢察官所為限制出境之執行命令逾越必要範圍，不合於立法
    目的云云。惟案件之處理，本因牽涉之情節不同，而異其處
    理，法院是否免除受保護管束人出境限制之處分，須就個案
    情形予以考量，而具體認定檢察官之執行是否適法妥當，自
    難以其他個案一體比附援引於本案。至於就其他涉案人所為
    之判決是否經撤銷，或他人是否有付保護管束或受限制出境
    之處分，抑或是否會影響抗告人之績效及工作，均與本案之
    執行無涉，檢察官依該確定判決指揮執行，尚難謂有何違法
    或不當可言，是抗告人抗告意旨猶執此指摘原裁定，洵非可
    採。
  (四)又抗告人曾於九十九年九月二十日檢具相關資料申請出國，
    經臺北地檢署檢察官以九十九年九月二十九日北檢治杷九九
    刑護勞一一一四字第七二五八五號函同意在案；抗告人復於
    九十九年十一月十二日檢具相關資料申請出國，亦經臺北地
    檢署檢察官以九十九年十一月二十二日北檢治杷九九執護助
    九二字第八七四七二號函同意在案，此有臺北地檢署受保護
    管束人出國申請表及臺北地檢署函影本各二份在卷（見原審
    卷第五十六頁反面至第五十八頁反面）可參，可知抗告人於
    二個月內申請出國二次均經檢察官同意而順利出國，執行檢
    察官並未事先、通案禁止抗告人離開該地，倘抗告人確有出
    國之必要，在其依規定檢具相關資料提出申請後，尚非一概
    不能入出國境，是檢察官之執行指揮命令尚難認有違保安處
    分執行法第七十四條之二第五款之規定，抗告人抗告意旨再
    指稱保安處分執行法第七十四條之二第五款之規定，非事先
    、通案禁止離開該地，除非受保護管束人離開之時間超過十
    日，否則檢察官無准駁之權限云云，容有誤會，亦無足採。
四、綜上所述，本件上開指揮執行抗告人保護管束所為之執行命
    令，並無違背保安處分執行法第七十四條之二之規定，或有
    違反比例原則之虞。原審法院認為檢察官之指揮執行，並無
    不當，裁定駁回抗告人之異議，經核並無不合。抗告人猶執
    持前詞抗告，指摘原裁定不當，為無理由，應予駁回。
據上論斷，應依刑事訴訟法第四百十二條，裁定如主文。
中    華    民    國   100    年    2     月    16    日
                  刑事第二庭審判長法  官  洪光燦
                                  法  官  林恆吉
                                  法  官  宋明蒼
以上正本證明與原本無異。
不得再抗告。
                                  書記官  陳紀語
中    華    民    國   100    年    2     月    16    日